【裁判字號】    95,訴,2557
【裁判日期】    951229
【裁判案由】    毒品危害防制條例
【裁判全文】
臺灣桃園地方法院刑事判決              95年度訴字第2557號
公  訴  人  台灣桃園地方法院檢察署檢察官
被      告  甲○○
                    （另案在台灣桃園女子監獄執行中）
指定辯護人  本院公設辯護人楊晴翔
上列被告因毒品危害防制條例案件，經檢察官提起公訴（95年度
毒偵字第5372號），被告自白犯罪，經本院合議庭裁定改由受命
法官獨任進行簡式審判程序，檢察官聲請改依協商程序而為判決
，本院判決如下：
    主      文
甲○○施用第一級毒品，處有期徒刑拾月，扣案之第一級毒品海
洛因貳包（合計淨重貳點柒陸公克，空包裝總重零點陸公克）
沒收銷燬之；扣案之注射針筒拾支沒收。又施用第二級毒品，處
有期徒刑伍月，扣案之第二級毒品甲基安非他命壹包（驗餘淨重
零點壹捌貳捌克及分裝袋）沒收銷燬之，扣案之吸食器壹組、玻
璃球壹個均沒收。應執行有期徒刑壹年貳月，扣案之第一級毒品
海洛因貳包（合計淨重貳點柒陸公克，空包裝總重零點陸公克
）及第二級毒品甲基安非他命壹包（驗餘淨重零點壹捌貳捌克及
分裝袋）均沒收銷燬之，扣案之注射針筒拾支及吸食器壹組、玻
璃球壹個均沒收。
    事實及理由
一、甲○○於民國91年間因施用毒品案件，經台灣新竹地方法院
    以91年度毒聲字第1055號裁定送觀察、勒戒，於93年9 月17
    日入觀察勒戒處所施以觀察、勒戒，後經認有施用毒品之傾
    向，經台灣新竹地方法院以93年度毒聲字第304 號裁定入強
    制戒治處所施以強制戒治，於93年11月10日入戒治處所施以
    強制戒治，於94年6 月24日停止強制戒治出所，並經台灣新
    竹地方法院檢察署檢察官於94年8 月3 日以94年度戒毒偵字
    第31號為不起訴處分；復因施用第一級毒品案件，經本院以
    95年度訴字第1218號判處有期徒刑8 月確定，於95年11月1
    日入監執行，目前仍在監執行中（不構成累犯）。詎猶不知
    悔改，基於施用第一級毒品海洛因之犯意，於95年8 月9 日
    17時許，在新竹住處，以將海洛因摻水稀釋後以注射針筒注
    射入血管之方式，施用第一級毒品海洛因1 次，另基於施用
    第二級毒品甲基安非他命之犯意，於95年8 月11日下午某時
    ，在桃園縣桃園市○○路208 巷30號鄉村汽車旅館內，以削
    尖吸管將第二級毒品甲基安非他命摻入玻璃球後燒烤之方式
    ，施用第二級毒品甲基安非他命1 次，嗣為警於95年8 月11
    日17時30分許，在桃園縣桃園市○○路208 巷30號鄉村汽車
    旅館內105 號房內查獲，並扣得第一級毒品海洛因2 包（合
    計淨重2.76公克，空包裝重0.36公克）、第二級毒品甲基安
    非他命1 包（驗餘淨重0.1828克及分裝袋）及甲○○所有供
    施用（但非供專用）第一級毒品海洛因所用之注射針筒10支
    、施用（但非供專用）第二級毒品甲基安非他命所用之吸食
    器1 組、玻璃球1 個，而知悉上情。案經桃園縣政府警察局
    八德分局報請台灣桃園地方法院檢察署檢察官偵查起訴。
二、證據：
  (一)被告甲○○於偵查及本院審理中之自白。
  (二)桃園縣政府警察局八德分局搜索扣押筆錄1 份（偵卷第39頁
    至第41頁、第45頁）。
  (三)桃園縣政府警察局八德分局被採尿人姓名編號對照表、桃園
    縣政府警察局八德分局檢體監管紀錄表、台灣檢驗科技股份
    有限公司濫用藥物尿液檢驗報告各1 份（偵卷第48頁、第49
    頁、第74頁）。
  (四)法務部調查局95年9 月8 日調科壹字第09523011520 號鑑定
    書（偵卷第70頁）。
  (五)憲兵司令部刑事鑑識中心95年12月22日（95）安鑑字第0215
    4 號鑑驗通知書（見本院卷第21頁）。
三、本件被告已認罪，經檢察官與被告於準備程序達成協商之合
    意，其合意內容為：被告施用第一級毒品海洛因部分願受科
    處有期徒刑10月，施用第二級毒品甲基安非他命部分願受科
    處有期徒刑5 月，定應執行有期徒刑1 年2 月。經查，上開
    協商合意並無刑事訴訟法第455 條之4 第1 項所列情形之1
    ，檢察官聲請改依協商程序而為判決，本院爰不經言詞辯論
    ，於協商合意範圍內為協商判決，合予敘明。
四、沒收：
  (一)扣案之白粉3 包，其中2 包確含第一級第6 項毒品海洛因成
    分（合計淨重2.76公克，空包裝總重0.36公克），其中1 包
    確含第二級毒品甲基安非他命成分（驗餘淨重0.1828克及分
    裝袋），有法務部調查局95年9 月8 日調科壹字第09523011
    520 號鑑定通知書及憲兵司令部刑事鑑識中心95年12月22日
    （95）安鑑字第02154 號鑑驗通知書各1 份在卷可稽（見偵
    查卷第70頁、本院卷第21頁），為本件查獲之第一級及第二
    級毒品，應依毒品危害防制條例第18條第1 項前段規定宣告
    沒收銷燬之；另「本局鑑驗毒品秤重主要係以傾倒，必要時
    亦會輔以刮杓刮取之方式，儘可能將原送驗包裝袋內毒品與
    包裝袋分離後各別秤重，所得之毒品重量稱為『淨重』，包
    裝袋重量則以『空包裝重』稱之，然無論依上述何種方式分
    離，原送驗包裝袋內均仍會有微量毒品成分殘留」等語，此
    亦有法務部調查局93年11月16日調科壹字第09362396550 號
    函附卷可參，是包裝袋與海洛因、甲基安非他命並無法完全
    析離，應依毒品危害防制條例第18條第1 項前段併諭知沒收
    銷燬之。
  (二)扣案之注射針筒10支及吸食器1 組、玻璃球1 個，為被告所
    有，係被告供（但非專供）施用第一級毒品海洛因、第二級
    毒品甲基安非他命所用之物，據被告於本院審理時供述明確
    （見本院卷第19頁），應依刑法第38條第1 項第2 款宣告沒
    收。
五、附記事項：被告所犯施用第二級毒品犯行部分，公訴人認被
    告係施用第二級毒品安非他命云云，查安非他命、甲基安非
    他命固同屬安非他命類之中樞神經興奮劑，且俗名通常互為
    混用，惟二者究係不同之第二級毒品，並以甲基安非他命為
    目前國內濫用最為嚴重，而施用甲基安非他命之代謝最先是
    去N －甲基（N －demethylation） 形成安非他命，而施用
    甲基安非他命後，在正常尿液PH值情況下，24小時內，有43
    ％服用劑量以甲基安非他命原態排出；另施用安非他命後24
    小時內，有30％以安非他命原態排出，20％經去氨基作用及
    氧化作用形成苯甲酸，2 ％經反應形成Norephedrine（參照
    行政院衛生署出版「物質濫用」、「常見濫用藥物檢驗方法
    彙編」2 書所載），本件被告於95年8 月11日為警查獲採尿
    送驗結果，安非他命、甲基安非他命均呈陽性反應，又查施
    用安非他命後，其尿液不致檢出甲基安非他命陽性反應，而
    施用甲基安非他命後，其尿液可檢出甲基安非他命和其代謝
    物安非他命成分，此有行政院衛生署管制藥品管理局93年11
    月2 日管檢字第0930010499號函可按，是被告尿液經檢驗出
    甲基安非他命陽性部分，係被告施用甲基安非他命後以甲基
    安非他命原態排出者；而檢驗出安非他命陽性部分，雖施用
    甲基安非他命、安非他命均可檢驗出安非他命陽性反應，如
    前所述，本件已可認定被告確有施用甲基安非他命犯行，復
    無其他積極證據證明被告另有施用安非他命犯行，參諸國內
    幾乎都係濫用甲基安非他命者，鮮有濫用安非他命者（遲至
    89年5 月間國內方出現第1 次在錠劑中檢驗出安非他命，而
    非甲基安非他命之案例），依「罪證有疑，利歸被告」之證
    據法則，應認前開安非他命陽性反應，仍係被告施用甲基安
    非他命後經代謝作用所致。綜上，應認被告係施用第二級毒
    品甲基安非他命，而非安非他命，是公訴人此部分認定，尚
    有未洽，應予更正，併予敘明。
六、應適用之法條：刑事訴訟法第455 條之4 第2 項、第455 條
    之8 ，毒品危害防制條例第10條第1 項、第2 項、第18條第
    1 項前段，刑法第11條前段、第51條第5 款、第38條第1 項
    第2款。
七、本判決除有刑事訴訟法第455 條之4 第1 項第1 款、第2 款
    、第4 款、第6 款、第7 款所定情形之一，或違反同條第2
    項規定者外，不得上訴。
八、如不服本件判決，得自收受判決送達後10日內，向本院提出
    上訴書狀，上訴於第二審法院。
九、本案經檢察官蔡正雄到庭執行職務。
中    華    民    國    95    年    12    月    29    日
                  刑事第四庭  法  官  張淑華
以上正本證明與原本無異。
如不服本判決，應於送達後10日內，向本院提出上訴狀。
                              書記官  郭中明
中    華    民    國    96    年    1     月    5     日
附錄本案論罪科刑法條
毒品危害防制條例第10條
施用第一級毒品者，處 6 月以上 5 年以下有期徒刑。
施用第二級毒品者，處 3 年以下有期徒刑。


司法院資訊處製作；財團法人民間司法改革基金會備份。
